# 破产审计如何审计

提问人：clxyqyn 时间：2017-12-24 20:54:55
最近承接了一家公司的破产审计，但是以前重来没做过，请问破产审计应该如何做，需要执行哪些程序，以及可能遇到的问题？有没有介绍破产审计的相关书籍，资料或者课程？谢谢

回答人：chenyiwei
印象中中注协曾经在 90 年代后期出过一本破产清算审计的操作指南，是作为后续教育系列之一出版的，但后来没有更新过，也没有其他资料替代。你可以找一下所在事务所内执业年限较长的CPA，看看还有谁保留着这本书。